臺灣高等法院刑事判決　　　　　　　 100年度上訴字第2564號
上　訴　人　臺灣桃園地方法院檢察署檢察官
被　　　告　鄭力華
指定辯護人　本院公設辯護人陳德仁
上列上訴人因被告違反毒品危害防制條例案件，不服臺灣桃園地
方法院100年度訴字第351號，中華民國100年7月25日第一審判決
（起訴案號：臺灣桃園地方法院檢察署99年度偵緝字第1898號）
，提起上訴，本院判決如下：
    主  文
原判決關於鄭力華於99年2月初經徐慶弘介紹販賣第二級毒品予
許德建部分撤銷。
鄭力華販賣第二級毒品，處有期徒刑參年捌月。扣案之甲基安非
他命捌包（驗餘總毛重拾捌點壹伍公克）沒收銷燬之。扣案之電
子磅秤壹台、分裝杓壹支、空分裝袋壹包及門號0000000000號行
動電話壹支（含SIM卡壹枚）均沒收。未扣案之販賣第二級毒品
所得新臺幣陸仟元沒收，如全部或一部不能沒收時，以其財產抵
償之。
其餘上訴駁回。
    事  實
一、鄭力華（綽號阿華、nono)明知安非他命為毒品危害防制條
    例所管制之第二級毒品，依法不得販賣，竟基於販賣第二級
    毒品以營利之犯意，以不詳之代價，向不詳年籍、姓名綽號
    「胖哥」之人購入第二級毒品安非他命後，於民國99年2月
    13日前之2月初某日，透過徐慶弘之介紹，在鄭力華位於桃
    園縣八德市○○街67巷5號之住處，以新臺幣（下同）6000
    元之價格，販賣甲基安非他命4.25公克予許德建1次（起訴
    書誤載為以每公克1500元之價格販賣安非他命10公克，應予
    更正）。嗣後因許德建為警查獲供出毒品來源，而循線於99
    年4月29日下午1時25分許，為警持臺灣桃園地方法院所核發
    之搜索票，在鄭力華上述住處查獲，並扣得甲基安非他命（
    公訴意旨誤載為「安非他命」）8包（總毛重共18.3 公克、
    驗餘總毛重18.15公克）、其所有供販賣毒品所用之電子磅
    秤1臺、分裝杓1支、空分裝袋1包、門號0000000000 號手機
    1支（含SIM卡）及非供販賣毒品所用之吸食器3組、帳冊1本
    等物。
二、案經臺北縣政府（現改制新北市政府）警察局移送臺灣桃園
    地方法院檢察署檢察官偵查起訴。
    理  由
壹、程序部分：
一、按被告以外之人於審判外之言詞或書面陳述，除法律有規定
    外，不得作為證據，刑事訴訟法第159條第1項定有明文。查
    證人許德建於警詢之陳述，業經辯護人認係屬審判外之陳述
    而不同意作為證據，檢察官復未舉證證明上開證人之警詢陳
    述，有何較可信之特別情況，且為證明犯罪事實所必要之情
    形，依上規定，該證人之警詢陳述，自不得作為被告犯罪之
    證據。
二、按檢察官職司追訴犯罪，就審判程序之訴訟構造言，檢察官
    係屬與被告相對立之當事人一方，偵查中對被告以外之人所
    為之偵查筆錄，或被告以外之人向檢察官所提之書面陳述，
    性質上均屬傳聞證據。自理論上言，如未予被告反對詰問、
    適當辯解之機會，一律准其為證據，似有違當事人進行主義
    之精神，對被告之防禦權亦有所妨礙；然而現階段刑事訴訟
    法規定檢察官代表國家偵查犯罪、實施公訴，必須對於被告
    之犯罪事實負舉證之責，依法其有訊問被告、證人及鑑定人
    之權，證人、鑑定人且須具結，而實務運作時，偵查中檢察
    官向被告以外之人所取得之陳述，原則上均能遵守法律規定
    ，不致違法取供，其可信性極高，為兼顧理論與實務，乃於
    修正刑事訴訟法時，增列第159 條之1 第2 項，明定被告以
    外之人（含被害人、證人等）於偵查中向檢察官所為陳述，
    除顯有不可信之情況者外，得為證據，並於92年9 月1 日施
    行（最高法院94年度台上字第7416號判決意旨參照）。又所
    謂「顯有不可信性」，係指陳述是否出於供述者之真意、有
    無違法取供情事之信用性而言，故應就偵查或調查筆錄製作
    之原因、過程及其功能等加以觀察其信用性，據以判斷該傳
    聞證據是否有顯不可信或有特別可信之情況而例外具有證據
    能力，並非對其陳述內容之證明力如何加以論斷，二者之層
    次有別，不容混淆（最高法院94年度台上字第629 號判決要
    旨可參）。
(一)查證人許德建於99年11月24日偵查中向檢察官所為之陳述，
    業經依法具結，且於原審審理時傳喚到庭，經檢察官及辯護
    人進行交互詰問，足資保證被告之反對詰問權，況證人許德
    建於原審審理時，亦未證述其於偵查中之陳述，有何非出於
    自由意願而為陳述或遭違法取供之情形，辯護人所辯其於偵
    訊中證述為審判外證據，惟均未舉證證明有何顯不可信之情
    況，本院依上開認定，認證人許德建於偵查中之陳述依刑事
    訴訟法第159條之1第2項規定，自得為本案之證據。
(二)至原審蒞庭公訴檢察官雖另於100年6月22日傳喚證人許德建
    製作證人筆錄而為任意偵查（見原審100年度訴字第351號卷
    第41至43頁），惟證人許德建之證詞有諸多瑕疵存在（詳後
    述），則該檢察官任意偵查所得之證人許德建證詞，自無從
    再憑採為被告不利之認定。況且，該任意偵查所得與前揭偵
    查中所證不一之證詞部分，亦無從再經交互詰問擔保其真實
    性，是尚難遽採為被告不利之認定。
三、末以本判決下列其餘認定事實所引用之卷證所有證據（供述
    、文書及物證等），均經依法踐行調查證據程序，檢察官、
    被告及辯護人均未主張排除前開證據能力，且迄於本院言詞
    辯論終結前均未表示異議，本院審酌前開證據資料製作時之
    情況，尚無違法不當及證明力明顯過低之瑕疵，其書證部分
    亦無刑事訴訟法第159條之4之顯有不可信之情況與不得作為
    證據之情形，且均與本案具關連性，認以之作為證據應屬適
    當，故揆諸上開規定，認上揭證據資料均有證據能力。
貳、有罪部分：
一、訊據被告鄭力華堅決否認有前揭販賣第二級毒品犯行，辯稱
    ：伊沒有賣毒品給許德建，伊不知道為什麼他要咬伊，他曾
    經打電話要跟伊買，伊沒有賣給他，伊有見過許德建，他是
    徐慶弘的朋友，他找不到徐慶弘的時候，打電話問伊徐慶弘
    在不在，並問伊這邊有沒有貨，伊跟他說沒有，他說是要找
    徐慶弘，不是要找伊云云。惟查：
(一)被告鄭力華於99年4月29日下午1時25分許，為警持臺灣桃園
    地方法院所核發之搜索票，在被告上揭住處查獲，並扣得甲
    基安非他命8包（總毛重共18.30公克）、電子磅秤1臺、分
    裝杓1支、空分裝袋1包、吸食器3組、帳冊1本及手機1支等
    物，業據被告於警詢坦認在卷（見99年度偵字第12210號卷
    第8頁），並有臺灣桃園地方法院99年聲搜字第299號搜索票
    及上開所示之物扣案可稽，堪以認定。又扣案疑似安非他命
    8包，送內政部警政署刑事警察局鑑驗結果：經檢視均為白
    色晶體，驗前總毛重18.30公克（包裝塑膠袋總重約3.27公
    克），其中編號A1淨重6.10公克，取0.15公克鑑定用罄，餘
    5.95公克，檢出第二級毒品甲基安非他命（Methamphetamin
    e）成分，純度約96％，有內政部警政署刑事警察局99年5月
    18日刑鑑字第0990064121號鑑定書在卷可稽（見99年度偵字
    第12210號卷第86頁）。按甲基安非他命（Methamphetamine
    ）及安非他命（Amphetamine）均屬安非他命類之中樞神經
    興奮劑，且安非他命及甲基安非他命之俗名通常混用，依一
    般用語之習慣，多未詳加區分安非他命與甲基安非他命。惟
    查，扣案疑似安非他命8包經送內政部警政署刑事警察局鑑
    驗結果，確含第二級毒品甲基安非他命成分甚明，業如前述
    ，是本案起訴書、被告及證人所指之「安非他命」，及相關
    筆錄關於「安非他命」之記載，應均係「甲基安非他命」之
    誤，附此敘明。
(二)被告鄭力華於2月13日前2月初某日經由徐慶弘之引介販賣第
    二級毒品安非他命予許德建之事實，業據證人許德建於偵查
    中證稱：伊只有向鄭力華買而已，鄭力華的外號叫「NONO」
    ，伊與被告沒有很熟，伊認識徐慶弘，徐慶弘是鄭力華的鄰
    居，是徐慶弘帶伊過去的等語明確（見99年度偵緝字第189
    8號卷第31頁），並於原審審理中時證稱：伊經由徐慶弘認
    識鄭力華，伊曾經向鄭力華購買毒品安非他命3次，時間是
    99年2、3月間，交易地點都是桃園縣八德市○○街67巷5號
    鄭力華住處，其中第1次是99年2月13日前，2月初某日下午
    ，伊先打電話給鄭力華聯絡，後來伊去鄭力華上開住處，剛
    好鄭力華要出門，伊拿完毒品就走了，該次交易毒品重量為
    4.25公克，價金為6,000元，毒品包裝是1公克裝1包，0.5公
    克2包，0.2公克1包，另外多的自己吃掉。賣家都是這樣包
    裝，而且1公克、0.5公克以及0.2公克都有各自的賣價，直
    接用這樣的包裝方式來賣，就不會虧本。伊自己也有電子磅
    秤，賣家會拿一整包給伊，伊回來再自行分裝，伊剛剛說的
    情形是伊自己再回來分裝的情形等語相符（見原審100年度
    訴字第351號卷第26至28、30至31頁），核與證人徐慶弘於
    本院審理中到庭證述：伊綽號為「仔仔」，伊與被告是鄰居
    ，他綽號「NONO」，伊回到家會去被告家，偶爾跟他打招呼
    ，伊認識許德建，被告為伊鄰居，許德建是透過伊認識被告
    的，他知道我們住在一起，是鄰居，伊所涉販賣毒品案件之
    對象並未包括許德建，伊服刑時確實有遇到許德建等語相符
    （見本院卷第42頁正反面）。細繹證人許德建及徐慶弘之上
    開證詞可知，證人許德建係於99年2月間，透過證人徐慶弘
    認識被告，進而向被告購甲基買安非他命，雖被告之辯護人
    於原審詰問證人許德建之偵查及原審所證述購買甲基安非他
    命之每公克單價互不相符，惟就此證人許德建於原審業已釋
    明於原審經仔細回憶後詳為作證，所以講的比較詳細（見原
    審卷第28頁反面），且檢察官於偵查時雖曾訊問證人許德建
    於警詢時警察所詢問購買安非他命之時間、數量、價格及次
    數是否屬實？惟證人許德建僅有證稱其向被告買，被告外號
    叫「NONO」，並未針對向被告購買安非他命之時間、數量、
    價格及次數為證述（見99年度偵緝字第1898號卷第31頁），
    辯護人所憑證人許德建之警詢筆錄並未採為證據使用，業如
    前述，而證人許德建於原審及偵訊中所為證詞之憑信性，亦
    如前述，尚難以證人許德建於警詢時及原審審理中就購買毒
    品價格之供述前後不一逕不採信。又證人許德建於原審業經
    告以偽證罪之刑責後，具結證述如上，係以刑事責任擔保其
    證言之真實性，是證人許德建殊無甘冒偽證罪之風險，而杜
    撰其上揭向被告購買甲基安非他命之虛情，僅為恣意構陷被
    告之必要，且證人許德建於原審證稱其第1次於2月13日前2
    月初某日向被告購買安非他命後並未為警查獲等語明確（見
    原審卷第27頁背面），其嗣後因販賣毒品為警查獲，雖曾供
    出其所販賣毒品來源，惟其於原審確實證稱：其因涉販賣毒
    品案件經檢察官以99年度偵字第15238號起訴，其販入毒品
    之時間分別係於99年2月13日、99年3月1日或2日，並非上開
    第1次向被告購入之該次等語明確（見原審卷第27頁背面）
    ，則證人許德建於原審就99年2月初向被告購入安非他命已
    詳為證述其所供出該次向被告購買安非他命與其所涉販賣毒
    品案件無涉，尚無因此而獲得依毒品危害防制條例第17 條
    第1項之規定予以減刑之利益，故其所證該次證詞具有相當
    之憑信性，且與證人徐慶弘所證係由其介紹二人認識之情節
    一致，自得採信，被告辯稱從未販賣第二級毒品甲基安非他
    命予許德建，顯係卸責之詞，不足可採。
(三)綜上，被告於99年2月初某日販賣第二級毒品甲基安非他命
    予許德建之事證明確，被告犯行洵堪認定，應依法論科。
二、核被告所為，係犯毒品危害防制條例第4條第2項之販賣第二
    級毒品罪。被告販賣前持有第二級毒品甲基安非他命之低度
    行為，為販賣之高度行為所吸收，不另論罪。又販賣第二級
    毒品罪之法定刑為「無期徒刑或七年以上有期徒刑，得併科
    新臺幣一千萬元以下罰金」，然同為販賣第二級毒品之人，
    其原因動機不一，犯罪情節未必盡同，或有大盤毒梟者，亦
    有中、小盤之分，甚或僅止於吸毒者友儕間為求互通有無之
    有償轉讓者亦有之，其販賣行為所造成危害社會之程度自屬
    有異，法律科處此類犯罪，所設之法定最低本刑相同，不可
    謂不重。於此情形，倘依其情狀處以有期徒刑，即足以懲儆
    ，並可達防衛社會之目的者，自非不可依客觀犯行與主觀惡
    性以考量其情狀，是否有可憫恕之處，適用刑法第59條之規
    定酌量減輕其刑，期使個案之量刑，能斟酌至當，符合比例
    原則。查被告所為本次販賣第二級毒品犯行，雖有助長毒品
    流通，戕害國人健康，固值非難，然被告所犯本次販賣第二
    級毒品甲基安非他命之數量非屬大量，犯罪所得為6,000元
    尚屬非鉅，其犯罪情節尚難與販賣毒品數量達數公斤以上大
    盤毒梟等同併論，本院認情輕法重，堪予憫恕，雖宣告法定
    最低度之刑，猶嫌過重，爰就被告上開販賣第二級毒品犯行
    ，依刑法第59條規定減輕其刑。
三、原審對於被告此部分犯罪事證未詳予勾稽，而為被告此部分
    無罪之判決，有所未當，檢察官執此提起上訴，指摘原判決
    此部分不當，為有理由，應由本院將原判決撤銷改判。爰審
    酌被告正值青壯之年，不思正途，藉販售毒品以獲利，對社
    會治安及國民健康危害甚深，暨其智識程度，犯罪之動機、
    目的、手段，販賣毒品之重量、所得利益及犯後之態度等一
    切情狀，量處被告如主文所示之刑。扣案之甲基安非他命8
    包（驗餘總毛重18.15公克）經送鑑驗結果，係含有甲基安
    非他命成分，業如前述，應依毒品危害防制條例第18條第1
    項前段規定宣告沒收銷燬之。被告販賣第二級毒品甲基安非
    他命之所得，雖未扣案，仍應依毒品危害防制條例第19條第
    1項之規定宣告沒收，如全部或一部不能沒收時，以其財產
    抵償之。扣案電子磅秤1台、分裝杓1支、空分裝袋1包，為
    被告所有供被告交易毒品時所用，扣案之門號0000000000號
    行動電話1支（含SIM卡1枚），為被告所有供聯繫販賣毒品
    之用，均應依毒品危害防制條例第19條第1項之規定沒收。
    另扣案之吸食器3組，係被告所有供己施用第二級毒品甲基
    安非他命所用，此據被告於警詢供承在卷，及扣案帳冊1本
    ，均核與被告本次販賣第二級毒品之犯行無關，自不於本案
    中併予沒收。
參、上訴駁回（無罪）部分：
一、公訴意旨另以：被告鄭力華明知安非他命為毒品危害防制條
    例所管制之第二級毒品，依法不得販賣，竟基於販賣第二級
    毒品以營利之犯意，以不詳之代價，向不詳年籍、姓名綽號
    「胖哥」之人購入第二級毒品安非他命後，於99年2月至3月
    間，先後2次（扣除上開2月初該次）在被告鄭力華位於桃園
    縣八德市○○街67巷5號之住處，以每公克新臺幣（下同）
    1,500元之價格，各販賣安非他命10公克予許德建。嗣於99
    年4月29日下午1時25分許，為警持法院開具之搜索票，在被
    告鄭力華上述住處查獲，並扣得甲基安非他命8包（毛重共
    17.96公克）、電子磅秤1臺、分裝杓1支、空分裝袋1包、吸
    食器3組、帳冊1本及手機1支等物，因認被告鄭力華涉有毒
    品危害防制條例第4條第2項之販賣第二級毒品罪嫌等語。
二、按犯罪事實應依證據認定之，無證據不得認定犯罪事實，不
    能證明被告犯罪者，應諭知無罪之判決，刑事訴訟法第154
    條第2 項、第301 條第1 項分別定有明文。又犯罪事實之認
    定，應憑證據，如未能發現相當證據，或證據不足以證明，
    自不能以推測或擬制之方法，作為裁判基礎（最高法院40年
    台上字第86號判例意旨參照）。且認定犯罪事實所憑之證據
    ，雖不以直接證據為限，間接證據亦包括在內，然而無論直
    接證據或間接證據，其為訴訟上之證明，須於通常一般之人
    均不致有所懷疑，而得確信其為真實之程度者，始得據為有
    罪之認定，倘其證明尚未達到此一程度，而有合理之懷疑存
    在而無從使事實審法院得有罪之確信時，即應由法院為諭知
    被告無罪之判決（最高法院76年台上字第4986號判例意旨參
    照）。
三、公訴人認被告鄭力華涉有上揭犯行，無非係以證人許德建、
    法美君、吳偉豪、卓鎮華、卜麗珊、徐立瑋、邱政傑、蕭楷
    和之證述，卷附扣案證物翻拍照片、內政部警政署刑事警察
    局99年5 月18日刑鑑字第0990064121號鑑定書、行動電話門
    號查詢資料各1 份，及扣案之甲基安非他命8 包（總毛重18
    .30公克，空塑膠袋總重約3.27公克）、電子磅秤1臺、分裝
    杓1支、空分裝袋1包、吸食器3組、帳冊1本及門號00000000
    00號行動電話1支（含SIM卡1枚）等為其主要論據。訊之被
    告鄭力華堅詞否認有販賣第二級毒品犯行，辯稱：伊沒有賣
    毒品給許德建，許德建打電話給伊，是要找徐慶弘要毒品，
    許德建找不到徐慶弘，才向伊要毒品，但伊沒有理許德建等
    語。經查：
(一)證人許德建於警詢時證稱：伊的毒品來源共有4組，第3組主
    嫌為綽號「仔仔」之男子（真實姓名為徐慶弘）及綽號「阿
    華」（真實姓名為鄭力華），他們2人是鄰居，共組販毒集
    團，伊都是跟他們其中1人聯繫就可以拿到毒品，伊是於99
    年2月至99年3月間跟徐慶弘及鄭力華購買毒品，都是在其住
    處內交易毒品，每次都是買5至10公克左右安非他命，價格
    以每公克1,100至1,500元計，交易次數約2、3次左右等語（
    見99年度偵字第12210號卷第16頁）；其於偵訊時證稱：伊
    只有向鄭力華買而已，鄭力華的外號叫「NONO」，伊認識徐
    慶弘，徐慶弘是鄭力華的鄰居，是徐慶弘帶伊過去的等語（
    見99年度偵緝字第1898號卷第31頁）；其於原審審理時證稱
    ：伊經由徐慶弘認識鄭力華，伊曾經向鄭力華購買毒品安非
    他命3次，時間是99年2、3月間，交易地點都是桃園縣八德
    市○○街67巷5號鄭力華住處，其中第2次是99 年2月13日下
    午某時，該次交易出發前有打電話給鄭力華，買5公克，價
    金為5,500元左右，毒品包裝也是1公克裝1包，0.5公克2包
    ，0.2公克1包，另外多的自己吃掉。第3次是99年3月1日或2
    日下午某時，該次購買5公克，價金為5,500元之安非他命，
    毒品包裝也是1公克裝1包，0.5公克2包，0.2公克1包，另外
    多的自己吃掉。賣家都是這樣包裝，而且1公克、0.5公克以
    及0.2公克都有各自的賣價，直接用這樣的包裝方式來賣，
    就不會虧本。伊自己也有電子磅秤，賣家會拿一整包給伊，
    伊回來再自行分裝，伊剛剛說的情形是伊自己再回來分裝的
    情形等語（見原審100年度訴字第351號卷第26至28、30至31
    頁）。則細繹證人許德建之上開證詞可知，其先於警詢證稱
    於99年2月至3月間，係向徐慶弘及被告購買安非他命，於偵
    訊及原審審理時則改稱僅向被告購買安非他命等語；於警詢
    時證稱向被告購買安非他命2至3次，數量為5至10公克，價
    金為每公克1,100元至1,500元，於原審審理時則稱證，向被
    告購買安非他命次數為3次，其中第2次、第3次毒品交易數
    量均為5公克，毒品交易價金均為5,500元等語。證人許德建
    證述購買毒品之時間並非久遠，其究竟係向被告或徐慶弘購
    買已有前後不一之供述，且觀諸證人許德建於警詢時，僅廣
    泛證稱向被告及徐慶弘購買安非他命2至3次，數量為5至10
    公克，價金為每公克1,100元至1,500元等語，然於原審審理
    時，竟證稱係僅向被告購買安非他命，且證人許德建於警詢
    證稱向被告購買之安非他命重量為5公克至10公克，於原審
    審理時證稱向被告購買上開2次之安非他命重量分別為5公克
    、5公克，價格各係5,500元、5,500元，與起訴書所載購買
    重量各次為10公克，重量差異達2倍之多，且其於原審所證
    第1次向被告購買毒品之重量為4.25公克，價格為6000元（
    見原審卷第28頁），而其所證第2、3次價格顯然較低，亦經
    被告供稱不可能以該價格出售等語，則其所證上開第2、3次
    向被告購買安非他命之證詞是否可信，尚屬有疑。
(二)另按施用毒品者，其所稱向某人購買之供述，須補強證據以
    擔保其供述之真實性。良以施用毒品者其供述之憑信性本不
    及於一般人，況施用毒品者其供出來源，因而破獲者，法律
    復規定得減輕其刑，其有為偵查機關誘導、或為邀輕典而為
    不實之陳述之可能，其供述之真實性自有合理之懷疑。是本
    院一貫之見解，認施用毒品者關於其向某人購買毒品之供述
    ，必須補強證據佐證，以擔保其供述之真實性，俾貫澈刑事
    訴訟無罪推定及嚴格證明之基本原則。又關於毒品施用者其
    所稱向某人購買毒品之供述，必須補強證據佐證，係指毒品
    購買者之供述縱使並無瑕疵，仍須補強證據佐證而言，以擔
    保其供述之真實性。該所謂補強證據，必須與施用毒品者關
    於相關毒品交易之供述，具有相當程度之關聯性，且足使一
    般人對於施用毒品者之供述無合理之懷疑存在，而得確信其
    為真實，始足當之（最高法院96年度台上字第1029號、94年
    度台上字第2033號判決意旨參照）。查證人許德建因涉犯販
    賣第二級毒品案件，經檢察官以99年度偵字第7036號及99年
    度偵字第15238號、第20276號提起公訴，並經原審分別以99
    年度訴字第848號、100年度訴字第137號審理，於前開二案
    ，證人許德建均供承其所販賣之毒品，皆係向被告購買，於
    原審證稱：檢察官起訴書99年度偵字第15238號、99年度偵
    字第20276號案件中所販賣予江志鴻、林凱強之毒品，分別
    係向被告第2次即2月13日向被告購入後販賣予江志鴻，第3
    次係於3月1日或2日向被告購入後販賣予林凱強及江志鴻（
    見原審卷第26頁背面至第27頁），此有各該起訴書及本院被
    告前案紀錄表各1份在卷可參，是證人許德建自有迎邀輕典
    、減刑而為不實陳述之動機，故其證稱被告為其毒品來源之
    供述，須無瑕疵可指而胥可信實且有補強證據佐證，始可採
    為被告不利之認定，然證人許德建之證詞，有前後不一之瑕
    疵，已說明如前，其真實性已經存疑，且證人許德建於原審
    審理作證前曾與徐慶弘曾有接觸，業據證人許德建及徐慶弘
    證述一致（見原審卷第42頁、本院卷第42頁及背面），則其
    於原審就第一次經由徐慶弘介紹認識被告而購入毒品後之2
    次毒品來源，逕僅指被告鄭力華一人之證詞，是否可採，實
    有疑義，此部分亦無其他補強證據足資佐證、擔保證人許德
    建上開證述之真實性，依上開判決意旨說明，尚難憑依證人
    許德建真實性有疑之證詞，遽為被告不利之認定。
(三)至扣案帳冊所記載之內容（見99年度偵字第12210號卷第52
    至82頁），其中「無尾」、「捲毛」、「三叔」、「ㄚ茶」
    、「小龍」、「老太姐」、「包子」、「黑熊」、「電腦華
    」、「台華」、「蓮霧」「3叔」、「小楊」、「奧腳」、
    「汽車（同無尾）」、「阿桃」、「努朋友」、「堂弟」、
    「彰化」、「黑暗棉」、「馬達」、「文德」及相關金錢金
    額之記載所代表之意義，實難認定該抽象記載之內容與上開
    公訴意旨所指被告販賣第二級毒品之行為有直接關連。又證
    人法美君、吳偉豪、卓鎮華、卜麗珊、徐立瑋、邱政傑、蕭
    楷和之證述，亦無從認定被告有何涉犯販賣第二級毒品之犯
    行。
(四)末按檢察官就被告犯罪事實，應負舉證責任，倘其所提出之
    證據，不足為被告有罪之積極證明，或其指出證明之方法，
    無從說服法院以形成被告有罪之心證，基於無罪推定之原則
    ，自應為被告無罪判決之諭知（最高法院92年台上字第128
    號判例意旨參照）。本件公訴人所提上開證據並不足以證明
    所指被告涉犯此部分販賣第二級毒品甲基安非他命2次予許
    德建之犯行，且查無其他積極事證足資證明被告確有公訴人
    所指犯行，揆諸前揭說明，被告此部分被訴販賣第二級毒品
    罪，自屬不能證明犯罪，即應為被告無罪之諭知。
四、原審經審理結果，認無其他積極證據足資證明被告有公訴人
    所指之前開犯行，而為被告無罪之諭知，尚無不合，公訴人
    上訴意旨略以原審捨證人許德建之證言不採，有違論理法則
    等語。惟按證據之取捨及證據證明力如何，均屬事實審法院
    得自由裁量、判斷之職權，苟其此項裁量、判斷，並不悖乎
    通常一般之人日常生活經驗之定則或論理法則，且於判決內
    論敘其何以作此判斷之心證理由者，即不得任意指摘其為違
    法（最高法院91年度台上字第2395號判決參照）。本件起訴
    書所列證據及卷內訴訟資料，已經本院逐一論證，參互審酌
    ，仍無從獲得有罪之心證；又證人徐慶弘經本院傳喚到庭所
    為之證述，尚不足遽為對被告不利之認定，與證明犯罪所要
    求之嚴格證明程序，須達無合理懷疑之確信程度尚不相當。
    公訴人上訴意旨仍未提出補強證據，可資證明被告確有所起
    訴之犯行，猶以經原審指駁並摒棄不採之告訴意旨或事證指
    摘原判決不當，提起上訴，尚難認有理由，應予以駁回。
據上論斷，應依刑事訴訟法第368條、第369條第1項前段、第364
條、第299條第1項前段，毒品危害防制條例第4條第2項、第18條
第1項、第19條第1項，刑法第59條，判決如主文。
本案經檢察官張秋雲到庭執行職務。
中    華    民    國   100    年    11    月    10    日
                  刑事第十一庭      審判長法  官  許宗和
                                          法  官  潘進柳
                                          法  官  沈君玲
以上正本證明與原本無異。
如不服本判決，應於收受送達後10日內向本院提出上訴書狀，其
未敘述上訴之理由者並得於提起上訴後10日內向本院補提理由書
（均須按他造當事人之人數附繕本）「切勿逕送上級法院」。
刑事妥速審判法第9條：
除前條情形外，第二審法院維持第一審所為無罪判決，提起上訴
之理由，以下列事項為限：
一、判決所適用之法令牴觸憲法。
二、判決違背司法院解釋。
三、判決違背判例。
刑事訴訟法第 377 條至第 379 條、第 393 條第 1 款之規定，
於前項案件之審理，不適用之。
                                          書記官  彭于瑛
中    華    民    國   100    年    11    月    11    日
附錄：本案論罪科刑法條全文
毒品危害防制條例第4條
製造、運輸、販賣第一級毒品者，處死刑或無期徒刑；處無期徒
刑者，得併科新臺幣 2 千萬元以下罰金。
製造、運輸、販賣第二級毒品者，處無期徒刑或 7 年以上有期
徒刑，得併科新臺幣 1 千萬元以下罰金。
製造、運輸、販賣第三級毒品者，處 5 年以上有期徒刑，得併
科新臺幣 7 百萬元以下罰金。
製造、運輸、販賣第四級毒品者，處 3 年以上 10 年以下有期
徒刑，得併科新臺幣 3 百萬元以下罰金。
製造、運輸、販賣專供製造或施用毒品之器具者，處 1 年以上
7 年以下有期徒刑，得併科新臺幣 1 百萬元以下罰金。
前五項之未遂犯罰之。